臺灣臺中地方法院刑事判決　　　　　　　　　　　　九十三年度訴字第二一五六號
　　公　訴　人　臺灣臺中地方法院檢察署檢察官
　　被　　　告　甲○○
右列被告因毒品危害防制條例案件，經檢察官提起公訴（九十三年度毒偵字第二八一
九號、第二八五三號），被告於準備程序中就被訴事實為有罪之陳述，受命法官於聽
取當事人之意見後，本院合議庭裁定改由受命法官獨任以簡式審判程序審理，判決如
左：
    主  文
甲○○連續施用第一級毒品，累犯，處有期徒刑拾月，扣案之第一級毒品海洛因參包
（鑑餘淨重計肆點參捌公克）沒收銷燬之；又連續施用第二級毒品，累犯，處有期徒
刑玖月，扣案之第二級毒品安非他命壹包（毛重零點柒公克）沒收銷燬之。應執行有
期徒刑壹年陸月，扣案之第一級毒品海洛因參包（鑑餘淨重計肆點參捌公克）及第二
級毒品安非他命壹包（毛重零點柒公克），均沒收銷燬之。
    事  實
一、甲○○前於民國八十六年間，因違反麻醉藥品管理條例案件，經臺灣南投地方法
    院判處有期徒刑五年六月確定，甫於八十九年五月四日假釋出獄（殘刑為二年四
    月十八日），旋於八十九年間即因犯竊盜案件經臺灣高等法院臺中分院判處有期
    徒刑九月確定，復於九十年間因違反槍砲彈藥刀械管制條例案件，經臺灣南投地
    方法院判處有期徒刑二月確定，嗣並經臺灣南投地方法院裁定應執行有期徒刑十
    月確定，並接續執行上開殘刑及有期徒刑十月，甫於九十三年一月十五日執行完
    畢。其且曾分別於八十九年及九十年間，均因施用毒品案件，經依臺灣南投地法
    院及臺灣嘉義地方法院裁定，先後送入觀察勒戒處所觀察、勒戒，均經評定認無
    繼續施用毒品傾向後，先後於八十九年九月十四日及九十年十月八日釋放，並由
    臺灣南投地方法院檢察署檢察官於八十九年九月十五日以八十九年度毒偵字第一
    六六八號及臺灣嘉義地方法院檢察署檢察官於九十年十月二十二日以九十年度毒
    偵字第一一七○號、一一七八號、一一七九號分別為不起訴處分確定。詎猶不知
    悔改，復基於施用第二級毒品安非他命之概括犯意，自九十三年七月十二日起至
    九十三年八月一日二十二時許止，在位於臺中市○○路之「萬代福遊藝場」內及
    南投縣埔里鎮○○○街二三五號其住處內等處，均以將第二級毒品安非他命置於
    其所有之玻璃管（未扣案）內，以火加熱燒烤再吸其煙氣之方式，連續施用第二
    級毒品安非他命多次。另又基於施用第一級毒品海洛因之概括犯意，先於九十三
    年七月十四日二十二時許，在臺中市○○路與文心路口附近「阿慶」家中，以將
    第一級毒品海洛因加水稀釋後，再以其所有之注射針筒（未扣案）注射於身體血
    管之方式，施用第一級毒品海洛因一次。復於九十三年八月一日二十二時三十分
    許，在上述「萬代福遊藝場」內，以將第一級毒品海洛因摻在香煙內點燃，再吸
    其煙氣之方式，施用第一級毒品海洛因一次。嗣分別於九十三年七月十五日凌晨
    一時三十五分許，在彰化縣社頭鄉○○村○○○路二九七號前，為警查獲並扣得
    「阿慶」所有之注射針筒一支、吸食器一組、甲○○所有供己施用之第一級毒品
    海洛因一包（鑑餘淨重○．二二公克，包裝重○．七一公克）及甲○○所有供己
    施用之第二級毒品安非他命一包（毛重○．七公克）；於九十三年七月十六日上
    午五時許，在臺中市○○○街二號前為警查獲；及於九十三年八月二日凌晨一時
    四十分許，在臺中市○○路與崇德路口附近為警攔檢查獲，並扣得甲○○所有供
    己施用之第一級毒品海洛因二包（鑑餘淨重計四．一六公克，包裝重○．八二公
    克）。
二、案經臺中市警察局第五分局報告臺灣臺中地方法院檢察署檢察官偵查起訴。
    理  由
一、訊據被告甲○○對於右揭連續施用第一級毒品海洛因二次及連續施用第二級毒品
    安非他命多次之事實坦承不諱，且被告於右揭時地先後三次為警查獲後，經警採
    集其尿液送請詮昕科技股份有限公司及中山醫學大學附設醫院藥物濫用檢測中心
    鑑驗結果，安非他命類確均呈陽性反應，另其中於九十三年七月十五日及八月二
    日為警查獲後所採集之尿液，亦均呈嗎啡類陽性反應，有詮昕科技股份有限公司
    出具之濫用藥物尿液檢驗報告二張及中山醫學大學附設醫院藥物濫用檢測中心出
    具之鑑驗報告書一張在卷可稽（見九十三年度毒偵字第二八一九號偵查卷第十三
    頁、九十三年度毒偵字第二八五三號偵查卷第四九頁、臺灣彰化地方法院檢察署
    九十三年度毒偵字第二三五八號偵查卷第三一頁）。又扣案之白色粉末三包經分
    別送法務部調查局鑑定結果，其中一包確含有第一級毒品海洛因成分（鑑餘淨重
    為○．二二公克，空包裝重為○．七一公克），另二包亦均含有第一級毒品海洛
    因成分（鑑餘淨重計為四．一六公克，包裝重為○．八二公克），有法務部調查
    局九十三年九月十日調科壹字第一二○○一四三○四號及九十三年八月十九日調
    科壹字第一四○○一○四二八號鑑定通知書各一張在卷可稽（均見本院卷）。此
    外，復有彰化縣警察局田中分局社頭分駐所查獲涉嫌毒品危害防制條例毒品初步
    鑑驗報告單、現場圖各一張、照片十九張在卷可稽，並有扣案之第一級毒品海洛
    因三包（鑑餘淨重計四．三八公克）及第二級毒品安非他命一包（毛重○．七公
    克）可資佐證，足認被告之自白確與事實相符，堪可採信。再者，被告前於八十
    九年及九十年間，均因施用毒品案件，經依臺灣南投地法院及臺灣嘉義地方法院
    裁定，先後送入觀察勒戒處所觀察、勒戒，均經評定認無繼續施用毒品傾向後，
    先後於八十九年九月十四日及九十年十月八日釋放，並由臺灣南投地方法院檢察
    署檢察官於八十九年九月十五日以八十九年度毒偵字第一六六八號及臺灣嘉義地
    方法院檢察署檢察官於九十年十月二十二日以九十年度毒偵字第一一七○號、一
    一七八號、一一七九號分別為不起訴處分確定，有臺灣高等法院被告全國前案紀
    錄表及臺灣臺中地方法院檢察署刑案資料查註紀錄表各一份在卷可憑。綜上所述
    ，本案事證明確，被告犯行洵堪認定。
二、核被告甲○○所為，係犯毒品危害防制條例第十條第一項之施用第一級毒品罪及
    同條第二項之施用第二級毒品罪。被告施用第一級毒品海洛因前後及施用第二級
    毒品安非他命前後，持有第一級毒品海洛因及第二級毒品安非他命之低度行為，
    應分別為其施用之高度行為所吸收，均不另論罪。又被告右揭先後二次施用第一
    級毒品海洛因及多次施用第二級毒品安非他命之行為，均時間緊接，觸犯構成要
    件相同之罪名，顯均係基於概括之犯意反覆為之，各為連續犯，應分別依刑法第
    五十六條規定以一罪論，並均加重其刑。又被告右揭於九十三年七月十四日之施
    用第一級毒品海洛因犯行，雖未據檢察官起訴，惟既與經起訴之施用第一級毒品
    罪部分，具有連續犯之裁判上一罪關係，而為起訴效力所及，本院自應併予審理
    ，附此敘明。再被告所犯上開二罪間，犯意各別，行為互殊，應予分論併罰。且
    查，被告前於八十六年間，因違反麻醉藥品管理條例案件，經臺灣南投地方法院
    判處有期徒刑五年六月確定，甫於八十九年五月四日假釋出獄（殘刑為二年四月
    十八日），旋於八十九年間即因犯竊盜案件經臺灣高等法院臺中分院判處有期徒
    刑九月確定，復於九十年間因違反槍砲彈藥刀械管制條例案件，經臺灣南投地方
    法院判處有期徒刑二月確定，嗣並經臺灣南投地方法院裁定應執行有期徒刑十月
    確定，並接續執行上開殘刑及有期徒刑十月，於九十三年一月十五日執行完畢，
    有臺灣臺中地方法院檢察署刑案資料查註紀錄表及臺灣高等法院被告全國前案紀
    錄表各一份在卷足憑，其於受有期徒刑執行完畢後，於五年以內再犯本件有期徒
    刑以上之罪，為累犯，應依刑法第四十七條規定，就其所犯施用第一級毒品罪及
    施用第二級毒品罪，均遞加重其刑。爰審酌被告已曾因施用毒品案件接受二次觀
    察勒戒處分，竟無視於毒品對於自身健康之戕害及國家對於杜絕毒品犯罪之禁令
    ，猶施用毒品不輟，再為本案犯行，惟念及其吸毒係戕害自己身心之行為及其於
    犯罪後坦承犯行，態度尚佳等一切情狀，就其所犯上述二罪分別量處如主文所示
    之刑，並定其應執行之刑。又扣案之海洛因計三包（鑑餘淨重計為四．三八公克
    ）及第二級毒品安非他命一包（毛重○．七公克），均應依毒品危害防制條例第
    十八條第一項前段之規定，宣告沒收銷燬之。至扣案之注射針筒一支及吸食器一
    組，並非被告所有供本案犯罪所用之物，既據被告於警詢及審理中供明在卷，復
    查無其他積極證據足認係屬被告所有供本案犯罪所用之物，即不予宣告沒收，附
    此指明。
據上論斷，應依刑事訴訟法第二百七十三條之一第一項、第二百九十九條第一項前段
，毒品危害防制條例第十條第一項、第二項、第二十三條第二項、第十八條第一項前
段，刑法第十一條、第五十六條、第四十七條、第五十一條第五款，判決如主文。
中      華      民      國    九十三    年     十二     月      二      日
                                   臺灣臺中地方法院刑事第十庭
                                           法  官  江  奇  峰
右正本證明與原本無異。
如不服本判決，應於判決送達後十日內向本院提出上訴狀，上訴於臺灣高等法院臺中
分院( 須附繕本 )。
                                           書記官
中      華      民      國    九十三    年     十二     月      二      日
附錄論罪科刑法條
毒品危害防制條例第十條第一項、第二項：
施用第一級毒品者，處六個月以上五年以下有期徒刑。
施用第二級毒品者，處三年以下有期徒刑。
